臺灣高等法院刑事判決　　　　　　　　 96年度上重訴字第4號
　上　訴　人
　即　被　告　甲○○
　　　　　　　　　　　（現於臺灣臺北看守所羈押中）
　選任辯護人　鄭洋一律師
　　　　　　　曾紀穎律師
　　　　　　　黃丁風律師
　上　訴　人
　即　被　告　乙○○
　　　　　　　　　　　（現另案於臺灣桃園女子監獄執行中）
　選任辯護人　林亦書律師
　上　訴　人
　即　被　告　丙○○
　　　　　　　　　　　號
　　　　　　　　　　　（現於臺灣臺北看守所羈押中）
　選任辯護人　許文生律師
　　　　　　　呂翊丞律師
上列上訴人因違反毒品危害防制條例案件，不服臺灣桃園地方法
院95年度重訴字第14號，中華民國95年11月22日第一審判決（起
訴案號：臺灣桃園地方法院檢察署95年度毒聲字第2060號），提
起上訴，本院判決如下：
    主  文
原判決撤銷。
甲○○共同連續販賣第一級毒品，累犯，處無期徒刑，褫奪公權
終身；扣案之第二級毒品甲基安非他命陸大包（總毛重伍仟佰
零公克，含包裝塑膠袋總重壹佰貳拾陸點玖伍公克）、小包
（總毛重拾肆點零伍公克，含包裝塑膠袋總重點伍伍公克）
、壹小包（驗餘淨重零點壹柒公克）及第一級毒品海洛因貳小
包（淨重點玖捌公克，空包裝重零點肆公克），均沒收銷燬
之；扣案之行動電話壹具（門號為0000000000號）及
電子秤臺，均沒收之；未扣案之行動電話具（門號為000
0000000號、0000000000號、0000000
000號），均沒收之，如全部或一部不能沒收時，均追徵其價
額；販賣第一級毒品海洛因及第二級毒品安非他命所得財物新臺
幣捌萬陸仟元，沒收之，如全部或一部不能沒收時，以其財產抵
償之。
乙○○共同連續販賣第一級毒品，處無期徒刑，褫奪公權終身；
扣案之第二級毒品甲基安非他命陸大包（總毛重伍仟佰零公
克，含包裝塑膠袋總重壹佰貳拾陸點玖伍公克）、小包（總毛
重拾肆點零伍公克，含包裝塑膠袋總重點伍伍公克）、壹小
包（驗餘淨重零點壹柒公克）及第一級毒品海洛因貳小包（淨
重點玖捌公克，空包裝重零點肆公克），均沒收銷燬之；扣
案之行動電話貳具（門號為0000000000號、0000
000000號）及電子秤臺，均沒收之；未扣案之行動電話
具（門號為0000000000號、0000000000
號、0000000000號），均沒收之，如全部或一部不能
沒收時，均追徵其價額；販賣第一級毒品海洛因及第二級毒品安
非他命所得財物新臺幣捌萬柒仟元，沒收之，如全部或一部不能
沒收時，以其財產抵償之。
丙○○幫助販賣第二級毒品，處有期徒刑拾貳年，扣案之行動電
話壹具（門號為0000000000號）沒收之。
    事  實
一、甲○○前於民國（下同）81年間因肅清煙毒條例等案件，經
    法院分別判處有期徒刑8年及 3年6月確定，並經定應執行有
    期徒刑8年，於85年6月27日因縮短刑期假釋出監，而於90年
    11 月2日假釋期滿未被撤銷視為執行完畢。
二、甲○○、乙○○係同居男女朋友關係（起訴書誤載為夫妻關
    係），均明知海洛因、甲基安非他命係毒品危害防制條例所
    明定之第一級、第二級毒品，不得非法持有、販賣，竟共同
    意圖營利，基於販賣第一級、第二級毒品之概括犯意聯絡，
    於 94年5月間某日起，由甲○○先後多次前往台中市某地，
    以每兩海洛因15萬元及每兩安非他命4、5萬元之代價，向姓
    名年籍不詳綽號「阿龍」之成年男子販入海洛因及安非他命
    後，旋即攜回甲○○與乙○○位於桃園縣桃園市○○路 403
    巷 8號10樓及桃園縣桃園市○○街171號4樓之租屋處，以甲○○所有之電子秤3臺將之分裝後，於94年5月間某日起，推
    由乙○○以其所有之0000000000號、0000000000號行動電話
    ，接聽王致權以0000000000號行動電話撥打之電話，約定購
    買之金額及會面之時間、地點後，由乙○○出面在桃園縣桃
    園市○○路「世界花園大廈」旁等地點，先後販賣第一級毒
    品海洛因予王致權共12次，其中金額新臺幣（下同） 4千元
    （即海洛因量略少於4分之1錢） 1次、5千元（即海洛因量4
    分之1錢） 10次、1萬元（即海洛因量半錢）1次；其間販賣
    海洛因予王致權之同時，並販賣不詳數量之第二級毒品甲基
    安非他命予王致權 2次，每次金額1千元，共2千元；而甲○○於94年8月1日中午12時47分許，以其所使用之0000000000
    號行動電話接獲王致權欲購買毒品海洛因之電話，經相約於
    同日下午1時許，在桃園縣桃園市○○街127號「御花園KTV
    」前，由甲○○出面以2萬元之代價販賣1錢之海洛因予王致
    權，以供王致權施用（王致權施用第一級、第二級毒品部分
    ，另分別經台灣桃園第方法院判處有期徒刑1年、8月，並定
    應執行刑1年6月確定），甲○○、乙○○上開販賣第一級、
    第二級毒品所得共合計8萬6千元。嗣甲○○與乙○○復為購
    買供販賣之毒品，於94年10月初某日，由甲○○透過友人丙○○代為尋找毒品貨源，丙○○明知甲基安非他命係毒品危
    害防制條例所明定之第二級毒品，不得非法持有、販賣，且
    明知甲○○購買第二級毒品甲基安非他命係為供販賣，竟基
    於幫助甲○○販入第二級毒品以販賣營利之犯意，透過管道
    知悉王憲政（即起訴書所載綽號「阿政」之人，未據檢察官
    起訴）持有大量甲基安非他命，乃與之聯繫，得知王憲政有
    10公斤以上之甲基安非他命願以每公斤68萬元之代價出售，
    丙○○隨即於同年10月6日下午3時23分以其友人所有之0000
    000000號行動電話與甲○○所有之0000000000號行動電話聯
    繫，並告知上情，惟因甲○○能籌得之現金有限，僅能購買
    5公斤之量，即透過丙○○與王憲政聯繫議定以每公斤 68萬
    元購買 5公斤甲基安非他命，甲○○乃承續上開與乙○○意
    圖營利而販賣第二級毒品甲基安非他命之概括犯意聯絡，備
    妥 360萬元後商請不知情之簡六通（經檢察官為不起訴處分
    ）駕駛車牌號碼 1238─FR號之自用小客車，於同日下午5時
    許在桃園縣桃園市○○街 171號前接甲○○上車，嗣與丙○○會合後，即趨車前往基隆，途中經過林口時，改由甲○○
    駕駛該車到基隆，沿途皆由王憲政撥打丙○○所有之000000
    0000號行動電話聯絡，迨駕車至基隆市後，丙○○就請甲○○在一不知名之橋下（即丙○○與王憲政方面相約之地點）
    等候王憲政方面之人前來，隨後一不詳姓名之成年男子即騎
    乘機車搭載阮星怡（另由檢察官偵辦中）前來，該男子與阮
    星怡見丙○○在車上就進入甲○○等人所搭載之自用小客車
    ，該男子並對丙○○稱：「要 340萬」，甲○○在車上點清
    340 萬元交予該男子，該男子隨即騎乘機車離去，阮星怡留
    在車上並要甲○○往前直開，甲○○遂駕車到某一檳榔攤前
    等候所購買之 5公斤甲基安非他命，阮星怡並下車坐到其旁
    之機車上面等候，其後就由一不詳姓名之人騎乘機車靠近甲○○所駕駛之自用小客車，並將甲○○所購買之甲基安非他
    命丟入後座丙○○所坐的位置，交易完成後，即由甲○○駕
    車返回桃園。惟上開情事已為臺灣桃園地方法院檢察署檢察
    官及桃園縣政府警察局刑警大隊專責查緝小組所查悉，於同
    日晚間7時50分許，在國道1號公路南向泰山收費站前為警查
    獲，並自上開自用小客車內扣得前揭購得之甲基安非他命 5
    大包（總計毛重5,127.66公克），並扣得甲○○所有供販入
    甲基安非他命所用之0000000000號行動電話乙具，以及丙○○所有供幫助販入甲基安非他命所用之0000000000號行動電
    話乙具。隨後經甲○○同意警方搜索，於同日晚上 8時許自
    甲○○位於桃園縣桃園市○○街171號4樓租屋處，扣得甲○○所有之甲基安非他命1大包（毛重175.34公克；連同前述
    購得甲基安非他命，共6大包，總毛重5,303公克，包裝塑膠
    袋總重126.95公克）、3小包（總毛重34.05公克，包裝塑膠
    袋總重3.55公克），以及甲○○所有用以分裝販賣第一、二
    級毒品所用之電子秤1臺；復於同日晚上9時許，在同縣市○○路403巷8號10樓處扣得甲○○所有用以分裝販賣第一、二
    級毒品所用之電子秤2臺等物品。
三、乙○○於甲○○被查獲後，仍未知警惕，將甲○○於查獲前
    存放於桃園縣桃園市○○街171號7號停車位旁倉庫之甲基安
    非他命取出約半兩，於95年1月7日某時，張同慶以其使用之
    0000000000號行動電話撥打乙○○所有之0000000000號行動
    電話表示欲購買甲基安非他命，乙○○即單獨承續前開販賣
    第二級毒品之概括犯意（此部分與甲○○無涉），將甲基安
    非他命分裝，於同日在桃園縣桃園市○○街171號前，以1千
    元之代價販賣不詳數量之甲基安非他命予張同慶 1次，以供
    張同慶施用（張同慶施用第二級毒品部分，另經臺灣桃園地
    方法院裁定觀察、勒戒及令入戒治處所強治戒治），惟警方
    前已對乙○○實施監聽，並經王致權供出係向甲○○、乙○○購買毒品等上情，警方乃於95年1月17日下午5時20分許持
    臺灣桃園地方法院檢察署檢察官拘票拘提乙○○到案，並持
    臺灣桃園地方法院核發之搜索票對乙○○位於桃園縣桃園市
    ○○街171號4樓之租屋處實施搜索，經扣得乙○○所有供販
    賣甲基安非他命所用之行動電話1具（門號為0000000000號
    ）。適張同慶再度撥打上開行動電話予乙○○欲購買毒品，
    為警方接聽，警方於是與張同慶相約至該租屋處樓下見面，
    警方表明身分後，張同慶並亦供承上情。
四、案經桃園縣政府警察局移送臺灣桃園地方法院檢察署檢察官
    偵查起訴。
    理  由
一、按被告之自白，非出於強暴、脅迫、利誘、詐欺、疲勞訊問
    、違法羈押或其他不正之方法，且與事實相符者，得為證據
    ，刑事訴訟法第156條第1項定有明文，被告乙○○於原審法
    院審理時雖辯稱：伊於警詢、偵查中及法院羈押訊問時之自
    白，係因為警察跟伊說承認有販賣毒品給張同慶，並跟檢察
    官懺悔，這樣比較有交保的機會，伊為了交保才承認，且當
    時伊毒癮犯了，精神不太好，有的筆錄是警察自己做的，伊
    講了什麼都不知道云云，被告乙○○之辯護人亦以警詢時，
    警員有跟被告乙○○說若承認有販賣毒品給張同慶的話，到
    法院就可獲得交保，所以被告乙○○於偵查中、羈押訊問時
    所為的自白是受到查獲警員的利誘，無證據能力云云。惟查
    ：（一）被告乙○○於上開時地經警持臺灣桃園地方法院檢
    察署檢察官拘票拘提到案後，於95年1月17日下午7時許欲對
    其為第一次詢問時，經警詢問被告乙○○是否願接受夜間詢
    問，被告乙○○即予以拒絕，迄翌日（18日）上午10時30分
    許，被告乙○○之辯護人林亦書律師到場後，被告始接受警
    員之詢問，於警詢過程中辯護人林亦書律師均全程在場等情
    ，有被告乙○○之警詢筆錄在卷可參（見95年度偵字第2249
    號卷第6頁至第8頁），並據證人即承辦警員陳泰江於原審法
    院審理時到庭證述明確（見原審卷（二）第138、139頁），
    則被告乙○○在有其選任之辯護人陪同下，是否可能如其所
    述係警員利用其精神狀態不好，而擅自製作筆錄內容等情，
    已非無疑，而被告乙○○於警詢時，經警詢問其究有無販賣
    毒品給王致權乙節，並供稱：「我沒賣給王致權…」、「…
    他（指王致權）所說 2錢，我沒有拿給他，他也沒有拿錢給
    我」等語（見同上偵查卷第10頁、11頁），被告乙○○就其
　　有無涉犯販賣毒品給王致權乙情，均明確加以否認，顯見被
  　告乙○○於警詢時之精神狀態良好，而經警詢問通訊譯文內
    容之「1個現金，幫我裝成3個4/1（按即4分之1，下同），
    幫我洗一下」及「晚一點要硬的半個、明天軟的一個」之意
    思究為何時，被告乙○○則供稱「我不記得」、「時間那麼
　　久了我忘了」等語（見同上偵查卷第11頁），觀之被告乙○○就相關涉及販賣毒品犯行部分，均以「忘記了」來回覆，
    警詢筆錄對此亦詳實為記載，被告乙○○所辯警詢時係警員
    利用其精神狀態不好，而擅自製作筆錄內容云云，殊非事實
    ，而無足採。（二）被告乙○○固另辯稱所為的自白是因警
    員的利誘，警員說承認可以交保云云，惟查證人陳泰江於原
    審法院審理時證稱：警詢時，我們沒有向被告乙○○說，快
　　過年了，如果承認的話，要有懺悔的心，檢察官那邊才有可
  　能交保，伊是叫她對她犯罪的部分據實陳述。我們也沒有跟
    乙○○說如果照警詢所說的跟檢察官講，檢察官才可以讓她
    交保之語，當時她的辯護律師也在辦公室，警詢時從頭到尾
    ，辯護人都在場云云（見原審卷（二）第 139頁），而被告
    乙○○於 95年1月18日檢察官偵查時供稱：伊是在94年6、7
    月間開始賣，最後一次在10天前，應該是在 1月8、9號云云
    （見同上偵查卷第 104頁），經檢察官認其犯罪嫌疑重大，
    有羈押之原因與必要，而向原審法院聲請羈押，經原審法院
    羈押庭於同日對其為訊問時，被告乙○○亦供稱對於警詢筆
    錄及檢察官偵訊筆錄沒有意見，伊是在94年間開始賣，今年
    就是 1月8、9號間，只有張同慶拿一點點安非他命云云（見
    95年度聲羈字第79號卷第 6頁），而查被告是否符合羈押要
    件而須聲請羈押暨羈押與否之決定，乃分屬檢察官及法官之
    職權範圍，並非司法警察所能決定，此乃眾所周知之事，被
    告乙○○係一心智成熟之成年人，焉有不知之理，實無可能
    因警員告以承認犯行可能獲得交保等不確定因素而受利誘以
    自白之理，被告乙○○辯稱係受到警員之利誘說只要承認犯
　　行，並跟檢察官懺悔，可能有交保的機會，伊為了交保才承
  　認云云，尚屬無據，且與常理不符。綜上，被告乙○○及其
    辯護人上開辯解並不足採，而被告乙○○之自白亦查與事實
    相符（詳後述），揆諸上揭刑事訴訟法第156條第1項規定，
    自得為證據，而有證據能力，合先敘明。
二、另按被告以外之人於檢察事務官、司法警察官或司法警察調
    查中所為之陳述，與審判中不符時，而先前之陳述具有較可
    信之特別情況，且為證明犯罪事實存否所必要者，得為證據
    ，刑事訴訟法第159條之2亦定有明文，查證人王致權、張同
    慶於警局詢問時所為之陳述，對於被告甲○○、乙○○而言
    ，固屬被告以外之人於審判外之陳述，嗣證人王致權、張同
    慶上揭警詢中之陳述與原審法院審理時之證述亦有不符，然
    查證人王致權及張同慶於警詢時之陳述，並無證據證明非屬
    渠等任意性所為，且距本案發生時間較近，記憶清晰，甚且
    尚未衡量其自身及被告於刑事責任之利害關係，況證人王致
    權所陳述內容與監聽內容亦相符合，而證人張同慶於警局詢
    問時之陳述復與被告乙○○之警詢供述、警員鄭敬永於原審
    法院審理時之證述相符合，而證人王致權、張同慶於警詢之
    後，經檢察官於同日訊問時亦具結證述警詢筆錄之內容實在
    等情（此均詳後述），以證人王致權、張同慶與被告甲○○
    、乙○○，並無仇恨怨隙之關係，料無憑空虛構以誣陷被告
    甲○○、乙○○之可能，而證人王致權、張同慶於警詢時所
    為之陳述，具有較可信之特別情況，且為證明犯罪事實之存
    否所必要，自得作為本案證據，而具證據能力，被告甲○○
    、乙○○及其等之辯護人所稱證人王致權、張同慶二人於警
    詢時之陳述無證據能力，尚非可採，揆諸前開說明，證人王
    致權、張同慶二人於警詢時之陳述，得為證據，而有證據能
    力，亦合先敘明。
三、上訴人即被告甲○○供承有於 94年5月間起先後多次前往台
    中市某地，以每兩海洛因 15萬元及每兩安非他命4.5萬元之
    代價，向綽號「阿龍」之成年男子購買毒品海洛因及安非他
    命，旋即攜回其與被告乙○○上開位於桃園縣之租屋處，暨
    於上開時間囑託被告丙○○代找毒品貨源，而於 94年10月6
    日下午，與被告丙○○共同搭乘由簡六通所駕駛車牌號碼12
    38－FR號之自用小客車，前往基隆地區，先由被告丙○○以
    電話與王憲政聯絡毒品交易地點及數量，碰面後，即由其向
    王憲政以一公斤68萬元之代價，購買340萬元，重量共5公斤
    之毒品甲基安非他命等事實，上訴人即被告乙○○供承有於
    上開時地以其所使用之上開門號之行動電話分別與王致權及
    張同慶聯絡之事實，上訴人即被告丙○○供承有於上開時地
    ，因被告甲○○要其代為尋找哪裡有甲基安非他命，經覓得
    王憲政有甲基安非他命可供販賣，而介紹被告甲○○與王憲
    政聯絡，嗣於 94年10月6日下午陪同被告甲○○共同前往基
    隆市向王憲政購買甲基安非他命等事實，惟被告甲○○、乙○○二人均否認有販賣毒品犯行，而被告丙○○否認有幫助
    販賣毒品犯行，被告甲○○辯稱：伊所購買的毒品係供自己
    施用，沒有拿來販賣，伊沒有跟王致權聯絡，也沒有跟他見
    面云云，被告乙○○辯稱：伊是跟王致權合資購買毒品，伊
    是把他買的毒品拿給他，不是賣毒品給他，伊不知道甲○○
    有沒有在賣毒品，之前警詢中的自白是為了交保才承認有販
    毒，這不是事實云云﹔被告丙○○辯稱：甲○○說要吸食安
    非他命，叫伊幫忙找安非他命貨源，貨主說 「1粒68」，伊
    祇是將此訊息告訴甲○○，由甲○○與王憲政自己去談，伊
    並未參與買賣毒品，不知道甲○○是要賣毒品，也不知道他
    們怎麼交易的云云。經查：
(一)被告甲○○、乙○○所涉共同販賣海洛因、安非他命部分：
１．依證人王致權於 95年1月10日檢察官偵查時具結證稱：伊自
    94 年5月間某日起至同年8月6日（按：即證人王致權於94年
    8月8日被逮捕之前 2日）有向被告乙○○買過安非他命及海
    洛因；伊都是撥打被告乙○○所使用之0000000000號行動電
    話與乙○○聯絡，向其購買海洛因，每次買5千元至2萬元，
    5千元買4分之1錢， 2萬元買1錢，陸陸續續向乙○○購買，
    次數很多，乙○○與伊都是在永安路世界花園大廈旁寵物店
    門口交易；伊每次向乙○○買海洛因時，順便向乙○○買 1
    千元之安非他命，安非他命係偶爾向乙○○購買，次數沒有
    海洛因多，開始購買及最後購買安非他命的時間和海洛因一
    樣，地點都是在力行路紫禁城大廈，有一次伊打電話給乙○○買海洛因，但她沒空，是甲○○把海洛因拿給伊的，數量
    是一錢，地點是在永康街127號御花園KTV門口云云（見94年
    度偵字第17666號卷（二）第 98至99頁），被告乙○○供承
    0000000000號、0000000000號行動電話均係伊所使用云云，
    而證人王致權證述0000000000號行動電話係伊所使用云云，
    茲依卷附之電話號碼為0000000000號、0000000000號行動電
    話與電話號碼為0000000000號行動電話之通訊監聽譯文內容
    所示：於 94年6月30日凌晨1時4分48秒至同日時47分48秒
　　，證人王致權以其所使用0000000000號行動電話，與被告乙○○所使用之0000000000號行動電話先後有三次通話，內容
    分別為：「王致權稱：我拿4/1，5分鐘到，到了再打電話給
    你」；「王致權稱：我到了」；「被告乙○○稱：你到巷子
    那邊」。於94年6月30日下午7時37分32秒至同日時45分22
    秒，證人王致權、被告乙○○復使用上開行動電話，先後通
    話二次，其內容分別為：「王致權稱：阿姐我找你找整天，
    我先拿4/1，等一下總共要2錢，我拿給別人再拿錢給你，要
    在那等？被告乙○○稱：一樣昨天那地方…」；「王致權稱
    ：阿姐我到了。被告乙○○應稱：嗯」。於 94年7月11日
    下午 4時1分26秒至同日時8分12秒，證人王致權、被告乙○○復使用同上之行動電話，通話二次，其內容略為：「王致
    權稱：姐，我阿環，我要半個。被告乙○○問：什麼半個？
    王致權答：軟的。被告乙○○問：半兩嗎？王致權答：沒有
    啦，半錢。被告乙○○應稱：好啦。王致權稱：一樣在那。
    被告乙○○應稱：好。王致權稱：我馬上到。被告乙○○應
    稱：等一下，約10分鐘。」；「王致權問：我到了，你要吃
    豆花嗎？被告乙○○答：嗯。王致權問：要幾個？被告乙○○答： 3個。王致權稱：我馬上到。被告乙○○應稱：嗯。
  　」。於 94年7月12日下午2時47分45秒至同日時53分2秒，
    證人王致權、被告乙○○復使用同上之行動電話，先後通話
    2次，內容為：「王致權稱：姐，一個4/1。被告乙○○應稱
    ：好。王致權稱：我在御花園旁永康公園，我走到力行路永
    康公園那等你，我沒機車。被告乙○○答：什麼永康公園我
    不知道。王致權稱：以前紫禁城那有沒有。被告乙○○應稱
    ：不然你到菜市場那。」；「王致權稱：姐，我在市場這。
    被告乙○○答：好。」。於94年7月12日晚上7時36分34秒
    ，證人王致權以其所使用之上開行動電話發送簡訊至被告乙○○所使用之行動電話 1次，其內容為：「阿姐：我在早上
    那裡的右斜對面炸雞翅店買東西看到簡訊請速回電，我在等
    你再來個4/1快哦！阿環」。於 94年7月12日晚上9時28分53
    秒至同日時52分10秒，證人王致權、被告乙○○即使用同上
    之行動電話，先後通話 2次，其內容略為：「王致權稱：姐
    ，我打2、3小時。被告乙○○應稱：不好意思，我在煮飯放
    在浴室。王致權稱：我要一個 4/1。被告乙○○答：吃飽過
    後好不好。」；「王致權稱：我在這裡。被告乙○○應：下
　  午那嗎？王致權答：對。被告乙○○稱：好。」。於94年
    7月13日中午 12時44分18秒至同日下午1時1分36秒，證人王
    致權、被告乙○○分別使用同上之行動電話，先後通話 3次
    ，其內容略為：「王致權稱：姐，一樣再一個 4/1，我到了
  　。被告乙○○答：好。」；「王致權稱：姐，你那有沒有多
    的秤子。被告乙○○應稱：沒有。王致權答：哦，好。」；
    「王致權稱：喂。被告乙○○答：差不多了。王致權稱：我
    在市場這裡。被告乙○○問：啥。王致權答：我在昨天那。
    被告乙○○稱：好。王致權應稱：好。」。於 94年7月13
    日晚上 11時12分2秒，證人王致權、被告乙○○復使用同上
    之行動電話通話 1次，其內容略為：「王致權稱：喂，阿姐
    ，再來一個。被告乙○○答：嗯。王致權稱：你可以下來了
    ，到了。被告乙○○答：好。」。於94年7月14日下午1時
    50分2秒至同日下午2時18分14秒，證人王致權、被告乙○○
    復使用同上之行動電話，先後通話 3次，其內容略為：「王
    致權稱：姐，阿環啦，我現在過去，也算到了，我在旁邊而
    已。被告乙○○答：嗯。王致權稱：你這個拿 4千給我，人
    家差我不夠錢。被告乙○○稱：昨天那。王致權答：好。」
    ；「被告乙○○稱：馬上下去。王致權應稱：阿姐，我在斜
    對面廟這裡，小孩在這裡騎腳踏車。被告乙○○答：嗯。」
    ；「王致權稱：喂。被告乙○○稱：他找不到你，你站大路
    邊。王致權稱：我在廟這裡。被告王美玲稱：廟那？王致權
    稱：我在你斜對面土地公廟。被告王美玲稱：不然你打給他
    。王致權問：誰？被告王美玲答：我老公。王致權稱：好。
    」。於94年7月14日晚上6時57分58 秒至同日下午7時21分
    37秒，證人王致權、被告乙○○分別使用同上之行動電話，
    先後通話 3次，其內容略為：「王致權稱：阿姐，阿環啦，
    我要再一個，跟下午一樣，我現在到了也是在廟這裡。被告
    乙○○應稱：你好像在打火一樣…」；「王致權稱：阿姐，
    你下來沒。被告乙○○答：我知道，我現在還沒閒，我現在
    在『狗店』這裡，我在等人。王致權問：要多久？被告乙○○答：不用多久。」；「被告乙○○稱：我在廟前面標誌。
    王致權答：我現在走來炸雞店買涼的，馬上過去。被告乙○○答：好。」。於 94年7月15日凌晨零時26分28秒，證人
    王致權復以其所使用之上述行動電話發送簡訊至被告乙○○
    所使用之同上行動電話 1次，其內容略為：「阿姐，如看到
    我的未接號碼煩訴回電，我尚須一個拜託了！阿環，六百里
    加急」；嗣於94年7月15日凌晨零時31分4秒，證人王致權以
    其所使用之同上門號之行動電話，與被告乙○○所使用之00
    00000000號之行動電話通話一次，內容略為：「…王致權稱
    ：我在旁邊而已。被告乙○○問：一樣嗎？王致權答：嗯，
    你馬上下來嗎。被告乙○○應稱：嗯，一樣的地方。王致權
    稱：嗯，我過去你那三角窗口。被告乙○○稱：三角窗口。
    王致權稱：嗯，還是一樣地方…」；於94年7月15日凌晨1時
    0分7秒，證人王致權以其所使用之同上號行動電話，與被告
    乙○○所使用之 0000000000號行動電話通話1次，內容略為
    ：「…被告乙○○稱：你在那。王致權應稱：我在三角窗口
    銀樓這，紫禁城這。被告乙○○稱：我在這邊你跑到那邊。
    王致權稱：好，我馬上過去。」等語（見94年度偵字第1766
    6號卷（一）第 91至96頁），並有被告乙○○與證人王致權
    於上開時地以上開門號之行動電話為通聯之通訊監聽譯文在
    卷可憑，而被告乙○○及證人王致權並供承及證述通訊監聽
    譯文內容係渠等之對話無訛，且核與證人王致權上揭於偵查
    中所述相符，而證人王致權因於93年9月間至94年8月間連續
    施用毒品海洛因及安非他命，並經台灣桃園地方法院94年度
    訴字第 778號判決分別判處罪刑在案，有該刑事判決乙份附
    卷可參，足徵證人王致權上揭於偵查中所述非虛，而被告乙○○於 95年1月18日檢察官偵查時並供承確有販賣安非他命
    及海洛因之事實，依被告乙○○於偵查中所供：伊係從94年
    6、7月間開始販賣海洛因，最後一次約在95年1月8日、9 日
    間，係欲購買毒品之人打行動電話給伊，跟伊說要的數量，
　　並相約處所交貨，大部分都是在住處的四周交貨；另伊亦係
 　 從94年6、7月間開始販賣安非他命，最後一次亦係於 95年1
    月8、9日間，也是用行動電話聯絡，價錢隨便算云云（見95
    年度偵字第2249號卷第 104頁），亦核與上揭監聽譯文內容
    大致相符（依證人王致權上揭證述，在實施監聽前之 94年5
    月間，即已向被告乙○○購買毒品海洛因一次），足徵被告
    乙○○與證人王致權間確有於上揭時地以渠等各所使用之上
    開行動電話為聯絡，而為毒品海洛因及甲基安非他命之買賣
    ，至被告乙○○於警詢及偵查時雖另辯稱王致權雖然有拿毒
    品，但都沒有拿錢給伊，王致權說他不舒服，伊才多次賣給
    王致權云云，暨於本院審理時改稱伊與王致權係合資購買毒
    品云云，惟依被告乙○○與證人王致權間之通訊監聽譯文內
    容，證人王致權非但同一天多次向被告乙○○購買毒品，而
    於通話中並未曾提及其身體有不舒服或係合資購買毒品之情
    形，證人王致權並於電話中先後陳稱：「我先拿 4/1，等一
    下總共要2錢，我拿給別人再拿錢給你」；「你這個拿4千給
    我，人家差我不夠錢」等語，此顯足認定被告乙○○與證人
    王致權間毒品之交付有現金之交易，被告乙○○於 95年1月
    18日檢察官偵查時並供承甲○○在 94年10月6日因販賣毒品
    被抓後，伊上次毒品的錢都花光了，毒品又被你們扣下無法
    變現，沒有錢生活，所以才又販賣毒品云云，是被告乙○○
    販賣毒品係為變現，且被告乙○○若僅係單純與證人王致權
    合資購買毒品，彼等間當無須如此多次密集聯繫，並以暗語
    表示之理，被告乙○○就此所辯，要係避重就輕之詞，不足
    採信。
２．證人王致權於警詢時證稱：「（問：經提示通訊譯文於94年
    8月1日12時47分46秒，甲○○以0000000000電話向你《0000
    000000》聯繫，電話中你表示要向他購買海洛因毒品1 錢，
    並要他送往御花園，當時是否為甲○○親自送往給你？）是
    他親自拿給我沒錯。」「（問：當時甲○○拿多少數量海洛
    因毒品賣給你？你拿多少錢給甲○○？）這是就是我向警方
    說甲○○拿毒品給我唯一那次，甲○○拿 1錢海洛因毒品給
    我，我親手拿 2萬元新台幣給甲○○。」等語，並核與臺灣
    桃園地方法院檢察署以95年10月25日桃檢惟仁 94偵17666字
    第81465號函檢送電話號碼0000000000號與 0000000000號之
    監察電話譯文內容相符（見原審卷（三）第55至58頁）。證
    人王致權於檢察官偵查時復具結證稱：有一次伊打電話給乙○○買海洛因，但乙○○沒空，係甲○○幫忙把海洛因交給
    伊，時間如警詢筆錄，數量是 1錢，地點是在桃園縣桃園市
    ○○街127號御花園KTV等語在卷。至證人王致權於原審法院
    95 年4月19日審理期日時，雖然改稱並沒有向被告乙○○、
    甲○○購買過海洛因及甲基安非他命，並以其係與被告乙○○合資購買，有時候係被告乙○○與其一起去，有時候係被
    告乙○○自己去，一起去買時其只有在車上等，不知道被告
    乙○○向誰購買，又其另外有向綽號「阿昌」之不詳男子購
    買毒品，並且係警局組長丁○○要其在警詢時為前述不利被
    告乙○○、甲○○之證述云云。惟證人王致權於檢察官反詰
    問：可否舉出任何事證，來證明你是因怕組長丁○○而要做
    不實的證言時，證人王致權僅泛稱：「我去到那邊（警局）
    就是會很怕」云云，而未能具體指稱警員有任何不當取供之
    行為。再者，依上揭之監聽譯文內容所示，證人王致權於94
    年6月30日、同年7月4日、6日、8日、11日、12日、13日、
    14 日、15日皆連續向被告乙○○購買毒品，其中於94年6月
    30 日並購買2次，且於監聽譯文中，證人王致權更先後陳稱
    ：「我先拿4/1，等一下總共要2錢，我拿給別人再拿錢給你
    」；「你這個拿 4千給我，人家差我不夠錢」等語。並且於
    94年7月14日下午5時31分50秒，被告乙○○以0000000000號
    行動電話撥打證人王致權之0000000000號行動電話聯絡相約
    ，其內容為：「王致權稱：（自言自語）趕時間， 4-5個趕
    著要，怎會這樣生意突然間好起來。阿姐。被告乙○○稱：
    要到了」等語，就此內容，於檢察官反詰問其意義時，王致
    權則稱：「這是我跟旁邊的人在聊天，我忘記了」等語。而
    依上列事證，證人王致權於向被告乙○○購買毒品之後，顯
    有將所購毒品之部分再轉讓予他人之嫌疑。是證人王致權雖
    於原審法院審理時具結作證，然因所述證言真實與否，事涉
    其本身有無犯罪，非無因而有所保留，且所述復與上揭通訊
    監聽譯文內容不相一致，是證人王致權就此並未吐實之證述
    ，自不足作為有利被告甲○○及乙○○之認定。
３．被告甲○○於警詢、偵查中及原審法院審理時迭次供承伊於
    94年10月6日下午5時許，夥同被告丙○○，共同搭乘簡六通
    所駕駛車牌號碼1238—FR號自小客車，至基隆市向藥頭王憲
    政（綽號「阿政」）購買340萬元，重量5公斤之甲基安非他
    命，且係與一男一女實際交易，嗣於同日晚上 7時50分，在
    泰山收費站為警查獲，並扣得前述購得之甲基安非他命等事
    實，並核與被告丙○○於檢察官訊問時具結證述（見94年度
    偵字第17666號卷（一）第 139至141頁）及證人簡六通於原
    審法院 95年5月24日審理時之證述相符。雖被告甲○○矢口
    否認有何販賣毒品犯行，並辯稱：所購買之甲基安非他命均
    供自己施用云云。然而參諸上述證人王致權之證述，已足認
    被告甲○○確有與被告乙○○共同販賣毒品之事實。且依卷
    附電話號碼為0000000000號與0000000000號行動電話之通訊
    監聽譯文內容所示，被告甲○○以其使用之0000000000號行
    動電話與被告丙○○使用之0000000000號行動電話，於94年
    10月6日下午3時23分至同日時23分4秒，有通話2次，其內容
    分別：「被告丙○○稱：昨天你講基隆那個有十幾粒。要68
    。被告甲○○稱：喔，好呀，你跟他請教看看一次10個，看
    可以嗎？被告丙○○答：好。被告甲○○稱： 5個10個看可
    以少一點嗎？我怕錢不夠先說5個，我去領錢看來得及嗎。
    被告丙○○答：好」；「被告丙○○稱：說先拿 5個可以啦
    。被告甲○○答：好。」（見 94年度偵字第17666號卷（一
    ）第74頁），被告甲○○並供承上開內容確為其與被告丙○○間之對話，並坦承「68」指68萬元，雖辯稱僅知道「1 粒
    」的大概重量，確實重量不清楚云云。然參諸被告甲○○以
    每粒68萬元之代價加以購買甲基安非他命，此金額非小，而
    且已經實際交易，若謂被告甲○○不知所稱「1粒」即為「1
    公斤」，實難以置信，被告甲○○於警詢時並即坦承監聽譯
    文中所謂「1粒」即為「1公斤」（見94年度偵字第1766 6號
    卷（一）第14頁）。又觀諸被告甲○○與被告丙○○間之上
    開對話，被告甲○○原先要購買甲基安非他命的數量為10粒
    （即10公斤），其後斟酌己身所能籌集之金額，方才減少至
    購買 5粒（5公斤）。茲以被告甲○○一次購買340萬元之高
    達 5公斤之甲基安非他命以供自己施用，顯與常情有違。況
    查，被告甲○○為警查獲後，復經警在其住處查獲1大包（
    毛重175.34公克）、3小包（總毛重34.05公克）之甲基安非
    他命（均詳下述），以被告既已持有如此大量之甲基安非他
    命，又何需籌集鉅資再行購買？此當足認定被告甲○○販入
    此等甲基安非他命係用來販賣之事實。參以被告乙○○在被
    告甲○○遭逮捕後，於 95年1月18日警詢時並即供稱：伊確
    有販賣海洛因、甲基安非他命，所販賣之海洛因、甲基安非
    他命係甲○○購買而來的等語（見95年度偵字第2249號卷第
    9 頁），更可證明被告甲○○係為意圖販賣營利而販入海洛
    因、甲基安非他命之事實。又被告乙○○於警詢時，雖然證
    述被告甲○○僅於94年10月間向南部綽號「阿龍」男子購買
    一次毒品，並係以 1兩24萬元代價購入2兩海洛因、1兩12萬
    元代價購入 2兩甲基安非他命等語，惟被告乙○○於警詢時
    證述此等內容係聽被告甲○○之轉述，而依被告甲○○於本
    院準備程序時即供承先後二次前往台中市某地，向綽號「阿
    龍」之男子購買毒品海洛因及安非他命，其中一次並購買高
    達100萬元之毒品海洛因及安非他命云云，並參酌於94 年10
    月 6日在被告甲○○租屋處另外扣得大量甲基安非他命，顯
    見被告乙○○所述被告甲○○向「阿龍」男子購買之毒品，
    僅係被告甲○○多次向他人販入毒品中之一次而已。
４．被告甲○○於94年10月6日晚上7時50分許，在國道泰山收費
    站前為警查獲，並在其車上扣得淺黃色結晶 5大包，嗣經被
    告甲○○同意搜索，警方於同日晚上 8時30分在被告甲○○
    位於桃園縣桃園市○○街171號4樓之租屋處，扣得淺黃色結
    晶1大包、3小包，液態物1瓶、液態物（含結晶）1瓶、電子
    秤1台等物品，嗣於同日晚上9時40分在桃園縣桃園市市○○
    路403巷8號10樓被告甲○○租屋處，扣得電子秤 2台等物品
    ，此有搜索、扣押筆錄、扣押物品目錄表各 2份在卷可佐。
    而上開扣案之淺黃色結晶 6大包、3小包、液態物1瓶、液態
    物（含結晶）1瓶送檢驗後，其鑑驗結果為：6大包，內容物
    經檢視均為淺黃色不規則結晶，外觀型態均相似，驗前總毛
    重 5,303公克（包裝塑膠袋總重約126.95公克），檢出甲基
    安非他命成分；另 3小包，內容物經檢視後均為白色晶體，
    外觀型態均相似，驗前總毛重 34.05公克（包裝塑膠袋總重
    約 3.55公克），檢出甲基安非他命成分；液態物1瓶經檢視
    為茶色液體，驗前毛重 1037公克（包裝塑膠瓶重51.94公克
    ），淨重985.06公克，檢出甲基安非他命成分；液態物（含
    結晶） 1瓶，經檢視為茶色液體，其下層有白色結晶物，混
    合取樣鑑定後，檢出甲基安非他命成分，此有內政部警政署
    刑事警察局鑑定書2紙在卷可憑（見94年度偵字第17666號卷
    （二）第53、54頁），是以上開扣案物屬毒品危害防制條例
    第 2條第2項第2款所規定之第二級毒品甲基安非他命，應堪
    認定。又被告甲○○於 94年10月6日遭逮捕後，被告乙○○
    並單獨承續前開販賣甲基安非他予張同慶之概括犯意（此部
    分犯行與被告甲○○無涉，詳下述），而警方於 95年1月17
    日下午 5時20分許，持臺灣桃園地方法院核發之搜索票搜索
    被告甲○○、乙○○位於桃園縣桃園市○○街171號4樓之租
    屋處，另扣得白粉2小包、結晶物1小包，此有搜索票、搜索
    扣押筆錄、扣押物品清單各乙份附卷可稽。而該白粉 2小包
    經送法務部調查局鑑定結果，檢出含有海洛因成分，淨重3.
    98公克（空包裝重0.43公克），此有該局95年3月8日調科壹
    字第080010806號鑑定通知書乙紙附卷可憑；另該結晶物1小
    包經送憲兵司令部刑事鑑識中心鑑驗結果，含有甲基安非他
    命成分（原淨重0.4294公克，取樣0.1124公克（已鑑析用罄
    ），驗餘淨重0.3170公克），亦有該中心安鑑字第 00996號
    鑑驗通知書 1紙在卷可參。而被告乙○○於警詢時復供稱：
    警方於 94年10月7日查獲甲○○時已在桃園縣桃園市○○街
    171號 4樓甲○○與伊住處搜索清楚，警方於95年1月17日扣
    得之海洛因、甲基安非他命係伊從承租之 7號停車位倉庫拿
    回上開住處，重量各約半兩左右，實際重量沒有秤，係甲○○將毒品放於該停車位倉庫等語（見偵字第 2249號卷第9頁
    、第10頁）。綜上所述，被告乙○○於前述時地所販賣予證
    人王致權之海洛因、甲基安非他命係由被告甲○○所販入，
    被告甲○○且於94年8月1日亦與證人王致權為毒品交易，由
    被告甲○○交付 1錢之海洛因予證人王致權，證人王致權則
    親自交付2萬元予被告甲○○，而被告甲○○於94年10月6日
    至基隆向王憲政購入約 5公斤之甲基安非他命，同係亦供為
    與被告乙○○共同販賣之用，此觀被告乙○○於 95年1月18
    日檢察官訊問時自承：「（問：甲○○在 94年10月6日因為
    販賣毒品被抓後，為何你還在賣？）因為上次毒品把錢都花
    光了，又被你們扣下來無法變現，沒有錢生活」等語，更屬
    灼然。是以被告甲○○、乙○○就被告甲○○向綽號「阿龍
    」之人販入海洛因、甲基安非他命，再販賣予證人王致權，
    以及被告甲○○意圖供販賣而至基隆販入約 5公斤之甲基安
    非他命，具有犯意聯絡及行為分擔，亦可認定。
５．按毒品危害防制條例所處罰之販賣毒品罪，其成立除客觀上
    有買賣毒品之行為外，主觀上並須具有藉買賣毒品以從中牟
    取利益之意圖，而查毒品海洛因、安非他命之買賣並無一定
    之公定價格（屬於市場變動性所生之浮動價格），一般亦非
    公然交易，無論係瓶裝或紙包裝，抑或其他方式之包裝，均
    可以為任意分裝增減其重量或份量，是每次買賣之價格恆依
　　買賣雙方之關係深淺、資力、毒品之品質及供需情況等而異
    ，本件雖無從依被告等人之供述而認定本件買賣毒品海洛因
    及安非他命究從中獲利若干，然查毒品海洛因及安非他命係
    屬違禁物，政府查緝甚嚴、處罰甚重，被告甲○○、乙○○
    茍無利得，其等又豈有甘冒重典而販賣上揭毒品之理，且依
    被告甲○○所供其先後曾以高達100萬元及340萬元之代價購
    入毒品海洛因及安非他命，被告若非欲供販賣以從中謀取利
    益，又豈有一次支付如此高額之現金購入毒品囤積，而不虞
    遭查緝之理，另依被告乙○○上揭於偵查中所供毒品係由甲○○買回來後，再分裝賣云云，並參酌經警於上開時地扣得
    被告甲○○、乙○○所有之物，並包括電子秤等物，顯見被
    告甲○○、乙○○有將購入之毒品再行分裝出售，以賺取價
    差甚明。是被告甲○○、乙○○確有販賣毒品海洛因、甲基
    安非他命以賺取價差從中牟取利益之營利意圖，應堪認定。
６．綜上所述，被告甲○○、乙○○確有意圖營利，而由被告甲○○販入毒品海洛因及甲基安非他命，經予以分裝後，再由
    乙○○或甲○○出面販賣毒品海洛因及甲基安非他命予證人
    王致權之事實，被告甲○○、乙○○所辯並無販賣毒品海洛
　  因及甲基安非他命予證人王致權之犯行云云，要屬推諉卸責
    之詞，殊無足採，又被告甲○○、乙○○雖否認有販賣毒品
    海洛因及甲基安非他命之犯行，致無從依渠等供述查明販賣
    毒品海洛因及甲基安非他命之次數及金額，惟依證人王致權
    上揭證述，並參酌通訊監察譯文之內容，本諸「罪證有疑，
    利歸被告」原則，經認定：(1)由被告乙○○出面販賣予證人
    王致權海洛因先後共12次，其中金額4千元1次、5千元10次
    、1萬元1次（即除如上述之通訊監察譯文10次外，另有於94
    年5月間之首次及94年8月6日之最後一次），合計金額 6萬4
    千元；(2)其間由被告乙○○販賣毒品海洛因予證人王致權時
    ，併同時販賣毒品甲基安非他命予證人王致權2次（分別係
    94 年5月間某日及94年8月6日），每次金額1千元，共2千元
    ；(3)由被告甲○○出面販賣海洛因予證人王致權1次（即94
    年8月1日該次），金額2萬元。被告甲○○、乙○○上開販
    賣毒品所得合計8萬6千元。事證明確，被告甲○○、乙○○
    二人此部分犯行，應堪認定。
(二)被告乙○○販賣第二級毒品予張同慶部分：
　　被告乙○○雖否認有販賣毒品甲基安非他命予張同慶之犯行
    ，並辯稱張同慶打電話給伊說需要安非他命，旋到伊家裡來
    ，並拿1000元給伊，伊就拿一些毒品安非他命給他，只是成
    本價而已云云，惟查被告乙○○於警詢時供承：警方於95年
　　1月17日在伊住處桃園市○○街171號 4樓搜索時，適有一男
  　子張同慶前來找伊，伊曾於 10天前左右在桃園市○○街171
    號以1千元代價賣給張同慶毒品甲基安非他命云云（見 95年
    度偵字第2249號卷第11頁），而證人張同慶於 95年1月17日
    警詢時證稱：伊是於95年1月17日下午5時30分許在桃園市○○街 171號被警方查獲的，當時朋友委託伊向綽號『小玉』
    （即被告乙○○）之女子購買安非他命，伊以0000000000打
    電話給『小玉』0000000000之行動電話說要購買安非他命毒
    品 1千元，當時電話是由一名男子接聽，之後相約在樓下見
    面，伊到達樓下時，就被警方查獲。經伊現場指證，該綽號
    『小玉』之女子即係乙○○，伊向乙○○購買過一次毒品，
    這次是第二次，但未買成就被警方查獲。第一次交易是在十
    天前，也是用伊所有之0000000000電話撥打電話給『乙○○
    』0000000000的行動電話購買安非他命毒品 1千元，同樣相
    約在桃園市○○街171號前，一手交錢一手交貨完成交易。1
    千元毒品安非他命之重量差不多一小包，內裝一點點而已，
    只能吸5、6口，重量伊不知道云云，嗣於同日檢察官偵查時
    復具結證稱：伊於警詢時所述實在，被查獲當天，因為同事
    阿山到伊家中向伊拜託，叫伊幫他調安非他命，所以伊才找
    小玉調安非他命。伊在十天前（即95年1月7日）也曾經向小
　　玉在愛三街小玉家中樓下拿 1千元之安非他命，今天交易還
  　沒有拿到就被查獲云云（見95年度偵字第2249號卷第25頁、
    第 113頁），被告乙○○與證人張同慶所述如何買賣毒品甲
    基安非他命之情節大致相符，而證人張同慶於 95年1月17日
    經警採集其尿液送請臺灣檢驗科技股份有限公司檢驗結果，
    發現呈甲基安非他命類陽性反應，證人張同慶並因而經台灣
    桃園地方法院裁定送勒戒處所觀察、勒戒，此有臺灣桃園地
    方法院檢察署95年度偵字第2060號卷宗影本在卷可參，另證
    人即查獲被告乙○○之員警鄭敬永於原審法院 95年7月11日
    審理時到庭證稱： 95年1月17日警員持搜索票到乙○○位於
  　桃園縣桃園市○○街171號4樓住處搜索，在搜索的同時，張
    同慶有打電話給乙○○，是警員接的電話，就請張同慶直接
    上樓，張同慶一上樓我們查證他的身分，發現他有多項毒品
    前科，警員請張同慶一起到警局配合調查，張同慶就說他那
    天是要去向乙○○購買毒品，之前也有向她買過，故將張同
    慶移送地檢署偵辦云云，茲查證人張同慶若非之前確曾向被
    告乙○○購買毒品甲基安非他命，否則又何以經警於上開時
    地前往被告乙○○住處搜索時，復又打電話欲向被告購買毒
    品，是證人張同慶上揭證述向被告乙○○購買毒品甲基安非
    他命一次，應屬事實，被告上揭於警詢時自白販售毒品甲基
    安非他命一次予證人張同慶，堪認與事實相符。至證人張同
    慶於原審法院審理時固改稱伊於警詢及偵查時所述並不實在
    ，於警局時是因為警察說被告乙○○自己已經承認有販賣毒
    品甲基安非他命予伊，警員叫伊也要承認，就可以被釋放云
    云，然查證人張同慶於同日檢察官行反詰問時，證人張同慶
　　並未能指出究何警員對其陳稱被告乙○○已經承認，而要伊
  　也照著講，況查被告乙○○確於警詢時供承販賣毒品甲基安
    非他命予證人張同慶之事實，警察於製作證人張同慶時，為
    向證人張同慶查證是否屬實，因而將被告乙○○供述內容告
    知證人張同慶，實難認有何不當，而此亦屬辦案上之技巧而
    已，證人張同慶於警詢時之證述，具有證據能力，並已如前
    述，是證人張同慶事後翻異前詞，否認有向被告乙○○購買
　  毒品，既核與事實不符，要係迴護被告乙○○之詞，不足採
    信，事證明確，被告乙○○此部分犯行，亦堪認定。至被告
    乙○○販賣毒品安非他命予證人張同慶之時間，係在被告甲○○為警查獲並受羈押之後，並參酌被告乙○○於 95年1月
    18日檢察官偵查時供稱：甲○○因販賣毒品被抓後，因為之
    前賣毒品的錢都花光了，毒品又被你們扣下無法變現，沒有
    錢生活，所以才又販賣毒品云云，是被告乙○○此部分犯行
    應與被告甲○○無涉，而被告乙○○將甲基安非他命分裝後
    販賣予證人張同慶顯係為從中賺取利益，其有販賣甲基安非
    他命以賺取價差從中牟利之營利意圖，應堪認定，被告乙○○辯稱只是成本價云云，要係卸責之詞，殊無足採，事證明
    確，被告乙○○此部分犯行，亦堪認定。
(三)被告丙○○幫助販賣第二級毒品部分：
１．被告丙○○供承有於上開時地因被告甲○○要其代為尋找甲
    基安非他命之貨源，經覓得王憲政有甲基安非他命可供販賣
    ，因而介紹被告甲○○與王憲政聯絡交易甲基安非他命等事
    實，而依卷附被告甲○○供承所使用之行動電話號碼000000
    0000號與被告丙○○供承所使用之行動電話號碼0000000000
    號之通訊監察譯文內容所示，於94年10月6日下午3時23分至
    同日下午4時1分43秒，先後通話三次，其內容分別為：「被
    告丙○○稱：昨天你講基隆那個有十幾粒。要68。被告甲○○稱：喔，好呀，你跟他請教看看一次10個，看可以嗎？被
    告丙○○答：好。被告甲○○稱： 5個10個看可以少一點嗎
    ？我怕錢不夠先說 5個，我去領錢看來得及嗎。被告丙○○
    答：好」；「被告丙○○稱：說先拿 5個可以啦。被告甲○○答：好。被告丙○○答：你那50我等一下給你，我這有30
    。被告甲○○稱：那剩郵局可領而已，我昨天接那麼多樣，
    你也知道。被告丙○○答：好」；「被告丙○○稱：那50我
    抵給你好了。被告甲○○稱：好。…」等語（見94年度偵字
    第 17666號卷（一）第74頁），被告丙○○、甲○○並供承
    此通訊監聽譯文係渠等之對話無訛，是被告丙○○上揭供述
    堪認與事實相符，被告丙○○雖以其只是負責傳話，不知「
    68」之意思等語為辯，惟查被告丙○○等人交易後搭車南下
    時，為警於南向泰山收費站前查獲，並當場於車內扣得上揭
    購得之毒品五大包及現金70萬元，被告甲○○於原審法院審
    理時以證人身分具結證稱：該70萬元中之50萬元，確為丙○○當日所償還，亦即為上述譯文中所述之「你那『50』我等
    一下給你」云云，足徵被告丙○○確實明知所謂「68」，係
    指「68萬元」。
２．被告丙○○雖另辯稱伊當時在車上「茫」，昏昏沈沈，整個
    交易過程伊不清楚云云，然查被告甲○○於警詢及偵查中供
    稱：94年10月6日下午3時許，丙○○向伊聯絡說基隆那邊貨
    主有甲基安非他命「10粒」（即10公斤）要賣，經商定購買
    「5粒」（即5公斤）之後，伊就準備好 360萬元並要簡六通
    開車，之後與丙○○會合後，即前往基隆，途中經過林口時
    ，改由伊開車到基隆，路上都是丙○○在與貨主聯絡，至基
    隆市時丙○○就叫伊在一不知名之橋下等貨主前來，之後就
    見1男1女騎乘機車過來，該1男1女見丙○○在車上就上車，
    該男子並對丙○○說：「要 340萬」，甲○○就在車上點清
    了 340萬元交予該男子，該男子就騎機車走了，而該女子就
    留在車上並要甲○○直開就好，甲○○就駕車到一檳榔攤前
    等候所購買之 5公斤甲基安非他命，該女子就下車坐到一輛
    機車上面等，在檳榔攤等了約10至20分鐘後，就來了 1人並
    將1包東西（即所購買之5公斤甲基安非他命）丟入後座伊所
    坐的位置，其後渠等即駕車返回桃園云云（見94年度偵字第
    17666號卷（一）第14頁、第91頁、第162頁），嗣於原審法
    院 95年5月24日審理時以證人身分具結證稱當天交易情形確
    如警詢中所述云云，且查被告丙○○既係被告甲○○與王憲
    政間之主要媒介者，並均係由被告丙○○從中聯絡及相約會
    面地點，被告丙○○並事前負責傳遞交易毒品之數量與金額
    乙情，以被告甲○○與王憲政係第一次交易，雙方彼此互不
    認識，顯見被告丙○○於本次毒品交易之角色極為重要，豈
    有可能於整個毒品之交易過程中令自己陷於昏迷之狀態，被
    告甲○○亦焉有坐視被告丙○○昏迷之理。再者，本件交易
    毒品之方式是先付清價金後，由賣方騎乘機車，將重達 5公
    斤之甲基安非他命裝包丟進簡六通所駕駛之自用小客車內，
    此種交易方式對於被告甲○○實負有相當大之風險（包括交
    易者之間彼此之欺騙、為警方查獲等等），若非已經事前商
    議好，被告甲○○焉有無故先將 340萬元交予陌生男子，而
    無虞事後無法獲得所購之毒品之理，被告丙○○在本件毒品
    交易上，既係居於與毒販王憲政斡旋之角色，本件交易金額
    、數量又甚鉅，衡情被告丙○○當係王憲政極為信任之人，
    是在整個交易過程當中，被告丙○○實不可能處於昏迷之狀
    況而毫未參與之情，況查被告丙○○於檢察官訊問時，亦供
    承當天交易過程，是王憲政撥打0000000000號行動電話與伊
    聯絡，當時上車交易之女子即為阮星怡云云（見94年度偵字
    第17666號卷（一）第141頁、（二）第61頁），是被告丙○○上揭所辯伊當時在車上並不清楚交易之過程云云，顯非事
    實，而無足採。依上所述，被告丙○○既居中介紹被告甲○○、王憲政交易，且負責雙方交易內容之聯繫及轉述，擔任
    之角色甚為重要，被告丙○○顯然知悉被告甲○○、王憲政
    就所交易之數量「5粒」即係「5公斤」，交易之金額「68」
    即68萬，被告丙○○所辯不知被告甲○○、王憲政之交易內
    容為何云云，殊非事實，亦無足採。
３．被告丙○○雖另辯稱並不知悉被告甲○○向王憲政買入甲基
    安非他命係為供販賣之用云云，然查被告甲○○係意圖供販
    賣而販入此甲基安非他命，已如前述，且以被告甲○○一次
    即以340萬元之代價向王憲政購得5公斤之毒品甲基安非他命
    ，以此一次所購得之毒品重量高逾五公斤，此顯已逾一般施
    用毒品者日常己身所需之量，而被告甲○○果僅係為單純供
    己身施用所用，又何需委由被告丙○○尋找毒品安非他命貨
    源，且又何需一次調取如此數量之毒品，被告丙○○所辯不
    知道甲○○買來的毒品是要販賣的云云，是否屬實，已有可
    疑，另觀之上開監聽譯文內容，被告丙○○明知被告甲○○
    係將可調得之資金全部用於此次購買甲基安非他命，被告丙○○甚且願意將被告甲○○之前所欠之50萬元「抵」給被告
    甲○○以協助被告甲○○購買，以被告甲○○甘冒為警查獲
    之風險，一同前往基隆與王憲政交易，且一次籌集高達 340
    萬元之代價購入毒品甲基安非他命，被告甲○○有欲販賣毒
    品牟利而販入毒品之意圖甚明，且此亦顯為被告丙○○所知
    悉，被告丙○○所辯並不知道甲○○買毒品之目的是為販賣
    云云，要係卸責之詞，不足採信，被告丙○○確實知悉被告
    甲○○係為販賣毒品牟取利意而販入上述大量之甲基安非他
    命，應堪認定。
４．販賣毒品罪，並不以販入後復行賣出為必要，祇要基於販賣
    營利之意圖，販入或賣出，有一於此，其販賣毒品罪即屬既
    遂，被告甲○○經由被告丙○○之介紹，並一同至基隆市販
    入甲基安非他命，且已就價金、毒品分別交付完畢，即屬販
    賣毒品罪之既遂。又此次行為雖然自始為檢警監聽而查悉，
    且經警員跟監，於被告丙○○等人交易後搭車南下時至南向
    泰山收費站前攔停查獲，惟被告甲○○、丙○○係出於自發
    犯罪之故意著手實施該次犯行。又證人即承辦員警陳泰江於
    原審法院 95年7月11日審理時到庭證稱：被告甲○○、丙○○等人駕車經龜山從林口交流道上國道一號高速公路往基隆
    ，有一段路警員跟車並未跟到，跟丟了之後，後來我們在高
    速公路又跟到了，其後在高速公路上跟監警員有和現譯機房
    的警員聯絡，請監聽之鄭敬永警員確認是否有交易完成，鄭
    敬永警員稱如果有丟東西進去車內，就確定交易完成，之後
    才選定一個安全的地方即泰山收費站將被告甲○○、丙○○
    等人攔下云云，是以被告甲○○、丙○○駕車至基隆之經過
    ，亦非警員所能全程掌控，被告甲○○、丙○○遭警攔獲，
    並扣得上述毒品甲基安非他命亦非必然發生之結果，是被告
    甲○○此次販入毒品甲基安非他命之犯行，已屬販賣第二級
    毒品罪既遂，惟被告丙○○居中介紹被告甲○○購買毒品甲
    基安非他命，以幫助被告甲○○得以從事毒品甲基安非他命
    之販售，惟被告丙○○並非參與被告甲○○販售毒品之構成
    要件行為，其所參與為構成要件以外之行為，應成立販賣第
    二級毒品既遂罪之幫助犯。
四、核被告甲○○、乙○○二人所為，均係犯毒品危害防制條例
    第 4條第1項之販賣第一級毒品與同條第2項之販賣第二級毒
    品罪；而被告丙○○基於幫助被告甲○○販售毒品甲基安非
    他命犯行之意，而參與構成要件以外之行為，核其所為，係
    係犯刑法第30條第1項前段、毒品危害防制條例第 4條第2項
    之幫助販賣第二級毒品罪。至被告甲○○、乙○○販賣第一
　　級、第二級毒品前後非法持有第一級、第二級毒品之低度行
  　為，分別為販賣第一級毒品、第二級毒品之高度行為所吸收
    ，不另論罪。至證人張同慶於 95年1月17日撥打電話予被告
    乙○○，欲前往被告乙○○租屋處購買甲基安非他命，適被
    告乙○○租屋處為警搜索，而由警方接聽電話而查獲，惟該
  　日證人張同慶撥打被告乙○○行動電話表示欲購買毒品，係
    由警方接聽電話，並非由被告乙○○與證人張同慶對話，是
    被告乙○○於該日並未著手於販賣甲基安非他命，顯未有著
    手之行為，自無構成販賣毒品未遂之可言，附此敘明。被告
    甲○○、乙○○就上開犯罪事實二所載之意圖營利販賣第一
    級毒品海洛因及第二級毒品甲基安非他命予證人王致權之犯
    行，暨由被告甲○○基於販賣而至基隆販入毒品甲基安非他
    命犯行部分，有犯意之聯絡及行為之分擔，均應論以共同正
    犯（至犯罪事實三所載被告乙○○販賣毒品甲基安非他命予
    證人張同慶之犯行部分，因被告甲○○當時已遭查獲而經羈
    押在案，被告乙○○此部分犯行與被告甲○○無涉）；又被
    告丙○○係基於幫助他人實行犯罪，為幫助犯，應依刑法第
    30條第 2項之規定，按正犯之刑減輕之。而查被告甲○○、
    乙○○二人行為後，刑法第56條連續犯之規定，業於 94年2
    月2日修正公布刪除，並於 95年7月1日施行，本件被告甲○○、乙○○二人基於概括犯意，以相似之手段，在緊接之時
    間，先後多次販賣第一級毒品及第二級毒品，各時間緊接，
　　手段相似，而犯構成要件相同之罪名，顯均係基於概括之犯
  　意反覆為之，各為連續犯，依修正前刑法第56條之規定，本
    各應依連續犯之規定論以一連續販賣第一級毒品罪及一連續
    販賣第二級毒品罪，惟因行為後新法業已刪除連續犯之規定
    ，此刪除雖非犯罪構成要件之變更，但顯已影響行為人刑罰
    之法律效果，自屬法律有變更，依刑法第2條第1項規定，比
    較新、舊法結果，仍應適用較有利於被告甲○○、乙○○二
    人行為時法即舊法，論以連續犯之一連續販賣第一級毒品罪
    及一連續販賣第二級毒品罪（參照最高法院 95年第8次刑事
    庭會議決議），並依法加重其刑（至販賣第一級毒品法定本
    刑為死刑、無期徒刑部分，販賣第二級毒品法定本刑為無期
    徒刑部分，依刑法第65 條第1項規定不得加重，僅就其餘法
    定本刑加重其刑）。被告甲○○及乙○○販賣毒品海洛因予
    證人王致權時，其中二次並同時販賣毒品甲基安非他命予證
    人王致權，是被告甲○○、乙○○此以一販賣行為，同時販
    賣第一級毒品海洛因及第二級毒品安非他命，係一行為同時
　　觸犯毒品危害防制條例第四條第一項之販賣第一級毒品罪及
  　同條第二項之販賣第二級毒品罪，為想像競合犯，應依刑法
    第55條之規定，從一重之連續販賣第一級毒品罪處斷，至被
    告行為後，刑法第55條想像競合犯之規定，雖於94年1月7日
    修正公布，並於95年7月1日施行，增列但書規定「但不得科
    以較輕罪名所定最輕本刑以下之刑」，惟此僅係想像競合犯
    科刑之限制，為法理之明文化，非屬法律之變更（參照最高
    法院 95年第8次刑事庭會議決議），自無新、舊法比較之問
    題，附此敘明。又被告甲○○前曾受有上揭事實欄一所載罪
    刑宣告及執行情形，有本院被告甲○○前案紀錄表乙份在卷
    可稽，被告甲○○於五年內再故意犯本件有期徒刑以上之罪
    ，不論依修正前之刑法第47條，或修正後之刑法第 47條第1
    項之規定，均構成累犯，對被告甲○○而言並無有利或不利
    之情形，自不生新舊法比較之問題，逕依刑法第47條規定，
    論以累犯，除法定本刑為死刑或無期徒刑依法不得加重者外
    ，併依法遞加重其刑。原審就被告甲○○、乙○○、丙○○
    三人予以論罪科刑，固非無見。惟查：（一）行動電話之SI
    M卡，依國內電信公司之一般定型化契約之約定，該等SIM卡
    之所有權乃屬各該發卡之電信公司所有，持用人僅取得使用
    權，非屬被告等人所有，亦非違禁物，自不得宣告沒收，原
    審認扣案之 SIM卡係被告甲○○、乙○○、丙○○所有供本
    案犯罪所用之物，而併予以沒收，尚有未洽﹔（二）被告甲○○、乙○○基於販賣第一級、第二級毒品之犯意聯絡，於
    94年 5月間某日起，由被告甲○○以每兩海洛因15萬元及每
    兩安非他命4、5萬元之代價，在台中市某地向綽號「阿龍」
    販入毒品海洛因及安非他命，嗣再乘機販售他人以牟利，原
    審就此被告等究如何販入毒品海洛因及安非他命未於事實具
    體載明，尚有未洽﹔（三）又經警於 95年1月17日在被告乙○○位於桃園縣桃園市○○街171號4樓租屋處扣得之海洛因
    2小包（淨重共3.98公克，空包裝重共 0.43公克）、甲基安
    非他命1小包（驗餘淨重0.317公克）等物，係被告乙○○、
    甲○○前為販賣第一級毒品及第二級毒品所販入而留存之物
    ，嗣被告乙○○並仍續供販賣，自應同依毒品危害防制條例
    第18條第 1項規定宣告沒收銷燬之，原審認上開查扣之毒品
    海洛因、甲基安非他命係供被告乙○○施用毒品所用，而被
    告乙○○因連續施用第一級、第二級毒品案件，經台灣桃園
    地方法院以95年度訴字第1017號判決分別判處罪刑確定在案
    ，扣案之上開之物並於該案分別諭知沒收銷燬及沒收，而認
    無再諭知沒收之必要，同有未洽，是被告甲○○、乙○○、
    丙○○三人上訴意旨否認犯罪，固均無理由，惟原判決既有
    上揭可議之處，自應由本院予以撤銷改判，而查被告甲○○
　　先後為供販賣而販入高達數百萬元之毒品，並由被告乙○○
  　分擔對外販售之工作，而販賣毒品，除戕害他人生命、身體
    之健康外進而危害社會治安，因而所致生之危害非輕，被告
    甲○○、乙○○先後販賣毒品予證人王致權次數達10餘次，
    而被告乙○○且於被告甲○○被查獲後，仍不知警惕，續行
    販賣毒品予證人張同慶，足徵其惡性非輕，而被告三人犯後
    於偵審時就犯罪事實未能詳加吐實，並無具體之悔悟表現可
    供本院審酌，在客觀上當不能認為可引起一般人之同情，是
    本院認被告三人之犯罪情狀尚無可憫恕之處，自無從依刑法
    第59條規定酌量減輕其刑。爰審酌被告甲○○、乙○○、丙○○三人之素行、犯罪之動機、目的、手段、時間，毒品數
    量非少，所販賣之毒品次數、數量，因而助長毒品泛濫，對
    國人身心健康與社會治安影響甚鉅，因而所獲得之利益，及
    犯罪後之態度等一切情狀，分別量處如主文第二項、第三項
　　、第四項所示之刑，被告甲○○、乙○○並依刑法第37條第
  　1項之規定，宣告褫奪公權終身（刑法第37條第1項並未經修
    正，不生新舊法比較之問題，附此敘明）。至扣案之毒品經
    送鑑定，而將原送驗包裝袋內毒品與包裝袋分離後各別秤重
    ，所得之毒品重量稱為『淨重』，包裝袋重量則以『空包裝
    重』稱之，然無論依上述何種方式分離，原送驗包裝袋內均
    仍會有微量毒品成分殘留，此有法務部調查局局 93年3月19
    日調科壹字第09300113060號函、 93年11月16日調科壹字第
    09362396550號函可參，是扣案之毒品甲基安非他命6大包（
    總毛重5,303公克，其中包裝塑膠袋重約12  6.95公克）、3
    小包（總毛重34.05 公克，其中包裝塑膠袋總重3.55公克）
    及1小包（驗餘淨重0.3170公克），暨海洛因2小包（淨重共
    3.98公克，空包裝重共0.43公克），均係查獲之毒品，應依
    毒品危害防制條例第18 條第1項前段規定宣告沒收銷燬之；
    另扣案之被告甲○○、乙○○及丙○○分別所有門號000000
    0000號、 0000000000號、0000000000號之行動電話各1具，
    暨未扣案而無法證明業已滅失之被告乙○○及甲○○各所有
    門號0000000000號、0000000000號、0000000000號之行動電
    話 3具，均係被告甲○○、乙○○及丙○○所有供犯本件犯
    罪所用之物，均依毒品危害防制條例第 19條第1項規定沒收
　　之，如全部或一部不能沒收時，均追徵其價額（至另扣案之
  　被告甲○○所有門號為0000000000號之行動電話 1具，及門
    號0000000  000號、0000000000號等行動電話10具，並非供
    本案犯罪所用，自不予宣告沒收，另門號為0000000000號之
    行動電話並未扣案，被告丙○○並否認該行動電話係其所有
    之物，亦不予宣告沒收），又扣案之電子秤三台，係被告甲○○所有供犯本件犯罪所用之物，併依毒品危害防制條例第
    19條第 1項規定沒收之，又被告甲○○、乙○○二人販賣第
    一級、第二級毒品予王致權所得之財物，為8萬6千元，暨被
    告乙○○販賣第二級毒品予張同慶所得之財物，為1千元，
    均應依毒品危害防制條例第19條第1項之規定宣告沒收，如
    全部或一部不能沒收時，以其財產抵償之。至94年10月6日
    同時扣得之70萬元現金，其中20萬元係被告甲○○販入毒品
    安非他命所餘之款，另50萬元係被告丙○○償還被告甲○○
    之借款，此據被告甲○○及丙○○供述在卷，又同日於被告
    甲○○位於桃園縣桃園市○○街171號4樓租屋處扣案之液態
    甲基安非他命1瓶（毛重1,037公克，包裝塑膠瓶重51.94 公
    克，淨重985.06公克）、液態甲基安非他命（含結晶）1 瓶
    （包裝玻璃瓶重91.90公克，淨重434.10公克）及現金5萬元
    ，暨94年10月7日凌晨1時許在被告丙○○位在桃園縣桃園市
    ○○路152號4樓之11租屋處，扣得之毒品海洛因1大包、5小
    包、電子磅秤1臺等物，均查無積極證據足資證明與本件犯
    罪有關，均不予宣告沒收銷燬或沒收之。
五、不另為無罪之諭知部分：
(一)公訴意旨另以：被告甲○○、乙○○基於意圖販賣第一級、
    第二級毒品之概括犯意聯絡，自 94年5月間某日起至同年10
    月 6日止，除販賣海洛因、甲基安非他命予王致權外（詳如
    上揭事實欄二所記載），另承相同之概括犯意聯絡，推由乙○○以0000  000000號、0000000000號、0000000000號等行
    動電話接聽其他不詳姓名欲購買毒品者之電話，並以海洛因
    每錢2萬元、甲基安非他命不詳數量1千元之方式，在上開租
    處附近某不詳地點，連續販賣海洛因、甲基安非他命予其他
    不詳姓名之人。又被告乙○○於被告甲○○於 94年10月6日
    被查獲後，迄被告乙○○於 95年1月17日遭查獲前，承續前
    開販賣第二級毒品之概括犯意，除於95年1月7日在桃園縣桃
　　園市○○街171號前，以1千元之代價販賣不詳數量之甲基安
  　非他命予張同慶（詳如上揭事實欄三所記載）外，另承相同
    之概括犯意，販賣甲基安非他命予其他不詳之人。因認被告
    甲○○、乙○○就此部分亦涉有違反毒品危害防制條例第 4
    條第1項、第2項之罪嫌云云。
(二)按犯罪事實應依證據認定之，無證據不得認定犯罪事實，刑
    事訴訟法第154條第2項定有明文。所謂認定犯罪事實之證據
    ，係指足以認定被告確有犯罪行為之積極證據而言，該項證
    據自須適合於被告犯罪事實認定，始得採為斷罪資料。苟未
    能發現相當證據，或證據不足以證明，自不能以推測或擬制
    之方法，以為裁判基礎（參照最高法院29年上字第3105號及
    40年台上字第86號判例意旨）。次按檢察官就被告犯罪事實
    ，應負舉證責任，並指出證明之方法，刑事訴訟法第 161條
    第 1項定有明文。因此，檢察官對於起訴之犯罪事實，應負
    提出證據及說服之實質舉證責任。倘其所提出之證據，不足
    為被告有罪之積極證明，或其闡明之證明方法，無從說服法
    官以形成被告有罪之心證，基於無罪推定之原則，自應為被
    告無罪判決之諭知（參照最高法院92年度台上字第128號判
    決意旨）。
(三)公訴意旨認被告甲○○及乙○○涉有上揭犯行，係以被告乙○○於偵訊時之自白，以及被告甲○○、乙○○所使用之00
    00000000號、0000000000號、0000000000號行動電話監察電
    話譯文內容等為其主要論據。訊據被告甲○○、乙○○均堅
    決否認有此販賣毒品海洛因及甲基安非他命予其他不詳姓名
    人之犯行，而查被告乙○○固於 95年1月18日檢察官偵查時
  　坦承從94年6、7月間開始販賣海洛因，最後一次約在95年 1
    月8日、9日間，係欲購買毒品之人打行動電話給伊，跟伊說
    要的數量，並相約處所交貨，大部分都是在住處的四周交貨
    ；另伊亦係從94年6、7月間開始販賣甲基安非他命，最後一
    次亦係於95年1月8、9日間，也是用行動電話聯絡，價錢隨
    便算等語，然經參酌上揭通訊監察電話譯文內容，除上述經
    本院論罪科刑之部分外，其餘被告甲○○、乙○○販賣毒品
    海洛因、甲基安非他命之時間、地點、數量、金額等細節，
    均無從具體認定。再者，依該通訊監察電話譯文內容所示，
    其中除有王致權向被告甲○○、乙○○相約購買海洛因、甲
    基安非他命之情節（此經本院論罪科刑在案，已如前述），
    其他諸如使用0000000000號、0000000000號、0000000000號
    、0000000000號、0000000000號等電話之人，固然有向被告
    乙○○表示要買「1個」、「3個4/1」、「硬的半個」、「
    軟的一個」、「差 4/1」，並有問：「嫂子，你那硬的現在
    多少，我三峽朋友在問」、「厚紙板 4個多少？」等語，且
    為一般吸毒者與販毒者慣用以代稱海洛因等毒品之名詞。但
    是於上開通話內容之後，被告甲○○、乙○○是否確有進一
    步之販賣毒品行為，並未據檢察官提出積極證據以證明之，
    尚不能僅依上開通訊監察譯文逕行認定被告甲○○、乙○○
    另有販賣海洛因、甲基安非他命予所謂其他不詳姓名之人，
    被告甲○○、乙○○此部分犯行尚屬不能證明，惟公訴意旨
    認此部分與被告甲○○、乙○○上開論罪科刑部分，具有修
    正前之連續犯之裁判上一罪關係，就此部分爰均不另為無罪
    之諭知，附此敘明。
據上論斷，應依刑事訴訟法第369條第1項前段、第364條、第299
條第1項前段，毒品危害防制條例第4條第1項、第2項、第18條第
1項前段、第19條第1項，刑法第11條、第2條第1項前段、修正前
刑法第56條、刑法第28條、第30條第1項前段、第2項、第47條、
第55條、第37條第1項規定，判決如主文。
本案經檢察官吳慧蘭到庭執行職務。
中　　華　　民　　國　　96　　年　　7 　　月　　20　　日
　　　　　　　　　刑事第五庭    審判長法　官  吳  敦
　　　　　　　　　　　　　　　　　　  法　官  吳啟民
　　　　　　　　　　　　　　　　　　  法　官  張傳栗
以上正本證明與原本無異。
如不服本判決，應於收受送達後十日內向本院提出上訴書狀，其
未敘述上訴之理由者並得於提起上訴後十日內向本院補提理由書
（均須按他造當事人之人數附繕本）。
                                      書記官  李佩真
中　　華　　民　　國　　96　　年　　7 　　月　　20　　日
附錄：本案論罪科刑法條全文
毒品危害防制條例第4條第1項、第2項
製造、運輸、販賣第一級毒品者，處死刑或無期徒刑；處無期徒
刑者，得併科新臺幣1 千萬元以下罰金。
製造、運輸、販賣第二級毒品者，處無期徒刑或7 年以上有期徒
刑，得併科新臺幣7 百萬元以下罰金。
